【裁判字號】    98,裁,1277
【裁判日期】    980521
【裁判案由】    土地重劃
【裁判全文】
最  高  行  政  法  院  裁  定
                                      98年度裁字第1277號
上  訴  人  甲○○
被 上訴 人  高雄縣政府
代  表  人  乙○○
上列當事人間土地重劃事件，上訴人對於中華民國98年1月21日
高雄高等行政法院97年度訴字第769號判決，提起上訴，本院裁
定如下：
    主  文
上訴駁回。
上訴審訴訟費用由上訴人負擔。
    理  由
一、按對於高等行政法院判決之上訴，非以其違背法令為理由，
    不得為之，行政訴訟法第242條定有明文。依同法第243條第
    1項規定，判決不適用法規或適用不當者，為違背法令；而
    判決有同條第2項所列各款情形之一者，為當然違背法令。
    是當事人對於高等行政法院判決上訴，如依行政訴訟法第24
    3條第1項規定，以高等行政法院判決有不適用法規或適用不
    當為理由時，其上訴狀或理由書應有具體之指摘，並揭示該
    法規之條項或其內容；若係成文法以外之法則，應揭示該法
    則之旨趣，倘為司法院解釋或本院之判例，則應揭示該判解
    之字號或其內容。如以行政訴訟法第243條第2項所列各款情
    形為理由時，其上訴狀或理由書，應揭示合於該條項各款之
    事實。上訴狀或理由書如未依此項方法表明者，即難認為已
    對高等行政法院判決之違背法令有具體之指摘，其上訴自難
    認為合法。
二、上訴人之父黃文週所有坐落高雄縣大寮鄉○○段168地號土
    地，前參加被上訴人辦理之高雄縣第19期內坑市地重劃，嗣
    經重劃土地分配結果，被上訴人於民國88年10月5日以88府
    地劃字第183589號公告，上開土地面積為126.78平方公尺，
    扣除各項負擔後應分配面積為80.25平方公尺，重劃後分配
    編為高雄縣大寮鄉○○段2地號土地（下稱系爭土地），實
    際受分配面積為130.64平方公尺，增配50.39平方公尺，依
    重劃後評定單價每平方公尺為新臺幣（下同）29,950元計算
    ，上訴人之父黃文週應繳納之差額地價為1,509,180元。嗣
    經被上訴人以91年3月19日府地劃字第0910044750號函通知
    上訴人之父黃文週，差額地價以分期付款方式繳納，以每半
    年為一期，一年兩期，共分15年攤繳。惟上訴人之父黃文週
    已於91年2月1日死亡，上訴人為黃文週之繼承人，且系爭土
    地於92年4月29日以分割繼承為原因，登記為上訴人所有。
    嗣系爭土地經臺灣高雄地方法院（下稱高雄地院）民事執行
    處以92年度執字第11043號強制執行事件進行拍賣，於93年
    12月20日由訴外人張簡月英拍定，高雄地院於94年1月11日
    製作分配表，分配結果上訴人可受發還481,580元。嗣被上
    訴人於同年1月18日，以其對上訴人有系爭差額地價之債權
    為由聲請參與分配，經高雄地院於94年2月2日更正分配表，
    將被上訴人系爭差額地價之債權列入分配，被上訴人可受償
    481,580元。上訴人不服，遂提起民事訴訟請求確認差額地
    價481,580元之債權不存在及分配表異議之訴，經高雄地院
    96年度簡上字第188號民事判決：上開分配表之表2編號4被
    上訴人請求參與分配及其受分配金額481,580元部分，應予
    剔除，其餘上訴人請求確認被上訴人就差額地價481,580元(
    以下稱系爭差額地價)債權不存在部分駁回確定在案。被上
    訴人遂於97年3月20日以府地劃字第0970069290號函(以下稱
    系爭函文)，檢送上訴人應繳第1期至7期差額地價299,880元
    之第19期內坑重劃土地價款收入專戶繳款書，通知上訴人限
    期於97年4月30日前繳納。上訴人不服，遂循序提起行政訴
    訟，求為判決先位聲明：撤銷訴願決定及原處分；備位聲明
    ：確認被上訴人對上訴人就高雄縣第19期內坑市地重劃區○
    ○段2地號土地應繳差額地價299,880元之公法上債權不存在
    ，經原審法院判決駁回。
三、上訴人對於原判決上訴，雖以該判決違背法令為由，惟原判
    決已同時論斷系爭函文為行政處分時，上訴人應繼承被繼承
    人黃文週所負繳納差額地價之義務，上訴人僅指摘原判決認
    系爭函文非行政處分部分，指原判決違背法令，尚不能認對
    原判決違背法令有具體之指摘。又平均地權條例並無規定重
    劃後分配之土地拍賣時，應於拍賣公告註明買受人應繳納系
    爭差額地價，上訴人空言質疑系爭土地拍賣後為何不依平均
    地權條例及拍賣公告令買受人繳納系爭差額地價，而指原判
    決不備理由，亦不能認對原判決之違背法令有具體指摘。再
    上訴人係因繼承而負繳納差額地價之義務，與其有無收到系
    爭土地交接函文，顯無關係。上訴人指原判決未調查與判決
    顯無關係之其有無收到系爭土地交接函文，違背職權調查證
    據規定云云，自不能認係對原判決違背法令有具體之指摘。
    另上訴狀其餘所載，係就原審已論斷者，泛言未論斷不備理
    由，而非具體表明合於不適用法規、適用法規不當、或行政
    訴訟法第243條第2項所列各款之情形，難認對該判決之如何
    違背法令已有具體之指摘。依首揭說明，應認其上訴為不合
    法。
四、據上論結，本件上訴為不合法。依行政訴訟法第249條第1項
    前段、第104條、民事訴訟法第95條、第78條，裁定如主文
    。
中    華    民    國    98    年    5     月    21    日
                    最高行政法院第五庭
                        審判長法官  黃  璽  君
                              法官  曹  瑞  卿
                              法官  鄭  忠  仁
                              法官  黃  本  仁
                              法官  吳  東  都
以  上  正  本  證  明  與  原  本  無  異
中    華    民    國    98    年    5     月    22    日
                              書記官  郭  育  玎


司法院資訊處製作；財團法人民間司法改革基金會備份。
